臺灣士林地方法院刑事判決
111年度易字第470號
公  訴  人  臺灣士林地方檢察署檢察官
被      告  鄧志誠



上列被告因竊盜案件，經檢察官提起公訴（111年度偵字第18072
號），被告就被訴事實為有罪之陳述，本院合議庭裁定由受命法
官獨任進行簡式審判程序，判決如下：
    主  文
鄧志誠犯竊盜罪，累犯，處有期徒刑捌月。
    事  實
一、鄧志誠意圖為自己不法之所有，基於竊盜之犯意，於民國11
    1年8月15日晚間9時40分許，在臺北市大同區臺北地下街Y11
    區域王鴻梅所經營之攤位，竊取攤位上黑色衣服1件（價值
    新臺幣【下同】490元）、黑色褲子1件（價值390元）、藍
    色保溫杯1個（價值200元），得手後旋為保全張竺翔查看監
    視器發現，當場查獲，且扣得上開遭竊物品（已發還王鴻梅
    ）。
二、案經臺北市政府警察局大同分局報告臺灣士林地方檢察署檢
    察官偵查起訴。
    理  由
壹、程序事項
    被告鄧志誠所犯為死刑、無期徒刑、最輕本刑為3年以上有
    期徒刑以外之罪，亦非高等法院管轄第一審案件，被告於準
    備程序就前揭被訴事實為有罪之陳述，經依法告知簡式審判
    程序要旨，並聽取當事人之意見後，本院認無不得或不宜改
    依簡式審判程序進行之情形，爰依刑事訴訟法第273條之1第
    1項規定，裁定本案由受命法官獨任進行審判程序，合先敘
    明。
貳、實體事項
一、認定事實所憑證據及理由 
    上開犯罪事實，業據被告於警詢、偵查、本院訊問、準備程
    序、審理程序中均坦承不諱（見臺灣士林地方檢察署111年
    度偵字第18072號卷【下稱偵卷】第15-17、91-93、101-103
    頁，本院卷第55-68頁)，核與證人即告訴人王鴻梅、證人張
    竺翔於警詢中之證述相符（見偵卷第63-65、69-70頁），復
    有監視器錄影畫面影像暨翻拍照片、贓物照片、現場照片、
    臺北市政府警察局大同分局扣押筆錄、扣押物品目錄表、贓
    物認領保管單等證據在卷可稽（見偵卷第39-41、43、45、5
    5-59)，足認被告前揭具任意性自白與事實相符，應堪採信
    。被告所涉前揭竊盜犯行，均堪認定，應予依法論科。
二、論罪科刑
（一）核被告所為，係犯刑法第320條第1項之竊盜罪。
（二）被告①因竊盜案件，經臺灣新竹地方法院以105年度竹北簡
      字第265號判決判處有期徒刑4月、4月確定；②因竊盜案件
      經臺灣臺北地方法院以105年度易字第626號判決判處有期
      徒刑5月確定；③因竊盜案件經臺灣臺北地方法院以105年
      度簡字第2088號判決判處有期徒刑4月確定；④因竊盜案件
      經臺灣臺北地方法院以105年度簡字第2844號判決判處有
      期徒刑5月確定；⑤因竊盜案件經本院以105年度易字第530
      號判決判處有期徒刑4月確定；⑥因竊盜案件經臺灣臺北地
      方法院以105年度簡字第2841號判決判處有期徒刑5月、5
      月、5月確定；⑦因竊盜案件經臺灣臺北地方法院以105年
      度簡字第3024號判決判處有期徒刑6月（5罪），嗣被告提
      起上訴，經臺灣臺北地方法院以106年度簡上字第40號判
      決駁回上訴確定；⑧因竊盜案件經本院以106年度易字第4
      號判決判處有期徒刑7月、7月確定，前開①至⑧案件經臺灣
      臺北地方法院以106年度聲字第1823號裁定定應執行有期
      徒刑5年確定，並於110年10月1日執行完畢出監等情，有
      臺灣高等法院被告前案紀錄表1份在卷可考，被告於受有
      期徒刑之執行完畢後，5年以內故意再犯本件有期徒刑以
      上之罪，為累犯，依司法院釋字第775號解釋意旨，為避
      免發生罪刑不相當之情形，法院應就個案裁量是否加重最
      低本刑，茲考量被告前已有數次竊盜前科，且其構成累犯
      之犯罪與本件同屬竊盜犯行，亦徵其就此類犯行之刑罰反
      應力甚為薄弱，因認適用刑法第47條累犯加重之規定並無
      罪刑不相當之情事，爰依刑法第47條第1項規定，就本次
      竊盜犯行加重其刑。
（三）爰以行為人之責任為基礎，審酌被告任意於地下街攤位拿
      取商品後離去，蔑視他人之財產權，實應非難；惟念其犯
      後坦承犯行，態度尚可，暨被告自陳之家庭經濟狀況及智
      識程度（見本院卷第67頁）、罹患憂鬱症及非特定的焦慮
      症、所竊取本案財物之價值、告訴人之意見（見本院卷第
      73頁)等一切情狀，量處如主文所示之刑。　
三、沒收
　　按犯罪所得已實際合法發還被害人者，不予宣告沒收或追徵
    ，刑法第38條之1第5項定有明文。經查，本案被告所竊得之
    黑色衣服1件、黑色褲子1件、藍色保溫杯1個，已實際由王
    鴻梅領回，有贓物認領保管單在卷可參（見偵卷第45頁)，
    爰不予宣告沒收或追徵。
據上論斷，應依刑事訴訟法第273條之1第1項、第299條第1項前
段，刑法第320條第1項、第47條第1項，刑法施行法第1條之1第1
項，判決如主文。
本案經檢察官胡原碩提起公訴，檢察官郭騰月到庭執行職務。　
中　　華　　民　　國　　111 　年　　9 　　月　　15　　日
                  刑事第八庭　法  官  黃依晴
以上正本證明與原本無異。
如不服本判決應於收受送達後 20 日內向本院提出上訴書狀，並
應敘述具體理由。其未敘述上訴理由者，應於上訴期間屆滿後20
 日內向本院補提理由書 (均須按他造當事人之人數附繕本 )「
切勿逕送上級法院」。
                              書記官  林毓珊
中　　華　　民　　國　　111 　年　　9 　　月　　15　　日